【裁判字號】    96,基簡,1076
【裁判日期】    970714
【裁判案由】    給付貨款
【裁判全文】
臺灣基隆地方法院民事判決            96年度基簡字第1076號
原      告  美得股份有限公司
法定代理人  甲○○
訴訟代理人  丙○○
被      告  祐安貨運有限公司
法定代理人  乙○○
訴訟代理人  丁○○
上列當事人間請求給付貨款事件，本院於中華民國97年６月30日
辯論終結，茲判決如下：
    主  文
被告應給付原告新臺幣壹拾肆萬陸仟壹佰陸拾參元及自民國九十
六年十月三十日起至清償日止按年息百分之五計算之利息。
訴訟費用新臺幣壹仟伍佰伍拾元由被告負擔。
本判決得為假執行。
    事實及理由要領
一、本件原告主張：被告公司所屬車號338-GX、505-HU車輛於民
    國（下同）95年12月７日起至96年１月底，陸續到原告公司
    所屬花蓮縣吉豐加油站加油，其中95年12月１日起至95年12
    月15日止，車號505-HU車輛之油款新臺幣（下同）26,241元
    ，被告已無異議支付，且未告知原告不再替該車加油賒帳，
    應對原告負表見代理之責，惟自95年12月16日起至96年１月
    31日止，被告卻積欠原告柴油油款146,163.元未付，交易屬
    賒帳性質（原告公司吉豐營業處站長表示於賒銷前，曾經檢
    驗過車輛之行車執照，並向被告公司花蓮聯絡處聯繫確認過
    ），發票業已開給被告公司，被告公司也將該發票作稅務申
    報，表示認同該項交易，即應當負清償之責，詎事後迭經原
    告催討，被告卻置之不理等情，為此提起本件訴訟，請求判
    命被告如數給付，並加給自起訴狀繕本送達被告之翌日（即
    96年10月30日）起至清償日止按年息５％計算之遲延利息。
二、被告則以：車號505-HU車非登記在被告公司名下，被告公司
    拒絕給付，而車號338-GX車雖登記在被告公司名下，但屬靠
    行車，駕駛人姚富源未經被告公司同意，私自到原告公司加
    油站加油，應由姚富源自行負擔；且原告既然已開立發票，
    表示油款應已清償；又被告公司均係採現金方式交易，因為
    折扣較大；又通常加完油，付清款項，加油站才會給發票，
    原告所開之發票是司機拿給被告公司的，被告公司當然可以
    持以報稅等語，資為抗辯。
三、按「由自己之行為表示以代理權授與他人，或知他人表示為
    其代理人而不為反對之表示者，對於第三人應負授權人之責
    任。但第三人明知其無代理權或可得而知者，不在此限。」
    民法第0169條定有明文。查車號505-HU車於95年12月１日起
    至95年12月15日止至原告加油站加油之油款26,241元，被告
    已無異議支付，且未告知解除原告對該車加油賒帳，則被告
    公司既已具備表示授權之外觀，依上開規定自應對原告負授
    權人之責，是以被告公司對於車號505-HU車輛所積欠原告公
    司之油款應負清償之責。又車號338-GX車，被告公司以：該
    車屬靠行車，且駕駛人姚富源未經被告公司同意，私自到原
    告公司加油站加油，故被告公司不負清償之責，且原告既然
    已開立發票，表示油款應已清償，又發票是司機姚富源拿給
    被告公司的，被告公司當然可以持以報稅等語置辯；惟經本
    院函查財政部台灣省國稅局信義稽徵所，被告公司確實已將
    原告95年12月至96年１月所開立之QU00000000、QU00000000
    、RU00000000、RU00000000等４張統一發票扣抵進項稅額，
    有財政部台灣省國稅局信義稽徵所97年６月３日北區國稅信
    義三字第0971004630號函在卷可稽，則若該油款是由司機姚
    富源未經被告公司同意私自到原告公司加油站加油所積欠，
    加油站必須付清款項才會給發票，何以該發票會由司機交予
    被告公司？何以被告公司又將該４張發票扣抵進項稅額，是
    以被告上述抗辯，有違常理，難以採信。從而原告提起本件
    訴訟，請求被告給付146,163.元，並加給自起訴狀繕本送達
    被告之翌日（即96年10月30日）起至清償日止按年息５％計
    算之法定遲延利息，為有理由，應予准許。
四、訴訟費用（裁判費）1,550.元，依民事訴訟法第78條之規定
    ，應由敗訴之被告負擔，爰一併確定其數額如主文第２項所
    示。
五、本件係「就民事訴訟法第0427條第１項訴訟（關於財產權之
    訴訟，其標的之金額或價額在新臺幣50萬元以下者）適用簡
    易程序所為被告敗訴之判決」，依民事訴訟法第0389條第１
    項第３款規定，應依職權宣告假執行，爰依職權宣告之。
六、據上論結，本件原告之訴為有理由，依民事訴訟法第0436條
    第２項、第78條、第0389條第１項第３款，判決如主文。
中    華    民    國    97    年    7    月     14    日
                  基隆簡易庭法      官  林金發
以上正本係照原本作成。
如不服本判決，應於本判決送達後20日內向本院提出上訴狀（並
附繕本）及繳納上訴裁判費，上訴於本院合議庭。
中    華    民    國    97    年    7    月     14    日
                            法院書記官  陳錦進


司法院資訊處製作；財團法人民間司法改革基金會備份。
